臺灣臺南地方法院刑事判決　　　　　　　 94年度訴字第138號
公　訴　人　臺灣台南地方法院檢察署檢察官
被　　　告　乙○○　男　47歲.
上列被告因偽造文書案件，經檢察官提起公訴（93年度偵緝字第
1053號），被告就被訴事實為有罪之陳述，本院合議庭裁定由受
命法官獨任行簡式審判程序，判決如下：
    主  文
乙○○連續偽造署押，足以生損害於他人，處有期徒刑肆月，如
易科罰金，以銀元參佰元即新臺幣玖佰元折算壹日。如附表編號
１至８所示文件上偽造之「甲○○」署押簽名捌枚及指印玖枚，
均沒收。
    事  實
一、乙○○於民國78年3月27日凌晨2時10分許，在臺北市○○○
    路○段33巷24號陳再賜所開設之三德園卡拉OK店，強盜陳再
    賜所有之財物，涉犯強盜案件（業經臺灣高等法院判處有期
    徒刑七年，褫奪公權五年，經最高法院以78年台北字4717號
    駁回上訴確定，自78年11月16日入監執行，執行前經羈押2
    月34日，於81年12月10日假釋付保護管束）為警查獲後，因
    覺自己名字女性化而感困擾，竟基於概括犯意，於附表編號
    １至８所示之時間、地點，冒用其堂兄甲○○之名應訊，多
    次在如附表所載之訊問筆錄、受刑人在監覆查表、受保護管
    束人具結書等文件上偽造「甲○○」署押簽名八枚及指印九
    枚，足以生損害於甲○○本人及司法機關調查犯罪、偵辦案
    件之正確性。嗣因臺灣臺南地方法院檢察署觀護人於81年12
    月28日，以丙○銅護信字第50291號函通知甲○○於81年12
    月28日報到，甲○○至地檢署陳稱：從未犯罪，必遭他人假
    冒等語，經臺南地檢署檢察官向臺灣臺北監獄調取乙○○以
    「甲○○」名義服刑之受刑人資料，並函請內政部警政署刑
    事警察局鑑定比對指紋卡，比對結果發現受刑人「甲○○」
    之指紋與刑事警察局檔存乙○○役男指紋相同，始發現上開
    乙○○冒名應訊之情。
二、案經臺灣臺南地方法院檢察署檢察官自動檢舉偵查起訴。
    理  由
一、本件係經被告乙○○於準備程序當庭表示認罪，而經本院裁
    定以簡式審判程序加以審理，有本院94年6月28日準備程序
    筆錄可資佐證，則依據刑事訴訟法第273條之二、同法第159
    條第2項之規定，不適用傳聞法則有關限制證據能力之相關
    規定，合先敘明。
二、上揭犯罪事實，業據被告乙○○於偵查訊問筆錄及本案審理
    時均供承在卷，核與被害人甲○○於檢察官偵查時供述相符
    ；此外冒「甲○○」名義服刑之人，經臺灣臺南地方法院檢
    察署送請內政部警政署刑事警察局比對指紋卡，鑑定結果，
    與該局存檔之被告役男指紋卡指紋相符，此有該局82年5月
    14日刑紋字第45190號鑑定書一份附卷可稽；此外，並有臺
    灣臺北地方法院檢察署78年度檔偵字第10459號卷即該署78
    年度執字4507號卷一份，有上開偽造之甲○○簽名及按指印
    於如附表所示之處在卷足資佐證，被告自白核與事實相符，
    本件事證明確，被告犯行堪以認定。
三、按刑法上所謂偽造署押，係指未經他人之授權或同意，而擅
    自簽署他人之姓名或劃押（包括以他人之名義按捺指印之情
    形）（最高法院93年度臺上字第2057號判決可資參照）。查
    被告偽造署押冒名應訊，足以生損害於公眾及被冒名之「甲
    ○○」，核其所為，係犯刑法第217條第1項偽造署押罪。被
    告除主觀上基於概括犯意反覆為之，客觀上先後多次偽造署
    押數行為，逐次實施而具連續性，侵害數個同性質之法益，
    其每一前行為與次行為，依一般社會健全觀念，在時間差距
    上，可以分開，在刑法評價上，各具獨立性，每次行為皆可
    獨立成罪，構成同一之罪名，為連續犯，應依刑法第56 條
    之規定，論以一罪，並加重其刑（最高法院87年度臺上字第
    3374號判決、86年度臺上字第3295號判決可資參照），然
    本件被告所犯數行為時間橫跨民國78年至81年，且犯罪地點
    分位各地，顯非屬於同時同地或密切接近之時地實施，故公
    訴意旨認此部分係成立接續犯，容有未洽，併此敘明。爰審
    酌被告之動機、目的、手段、其冒名應訊，企圖混淆司法機
    關，致影響偵查之正確性，陷被冒名之甲○○受無謂追訴之
    危險境地，所生損害非小，及於犯罪後坦承不諱，態度尚稱
    良好等一切情狀，量處如主文所示之刑，並諭知易科罰金之
    折算標準，以資懲儆。此外，如附表所示文件上偽造之「甲
    ○○」署押簽名捌枚及指印玖枚，爰依刑法第219條宣告沒
    收。
據上論斷，應依刑事訴訟法第299條第1項前段、第273條之一第
1項，刑法第56條、第217條第1項、第41條第1項前段、第219條
，罰金罰鍰提高標準條例第1條前段、第2條，判決如主文。
本案經檢察官陳信宏偵查後提起公訴；檢察官丁○○到庭執行職
務。
中    華    民    國     94     年    6    月    30  日
                          臺灣臺南地方法院刑事第二庭
                              法  官  洪  士  傑
右正本證明與原本無異。
如不服本判決，應於判決送達後十日內，向本院提出上訴狀（應
附繕本）
                              書記官  李  佩  珊
中　　華　　民　　國　　94　　年　　7 　　月　　4 　　日
附錄法條：
中華民國刑法第217條第1項
  偽造印章、印文或署押，足以生損害於公眾或他人者，處三年
  以下有期徒刑。
附表：
┌──┬─────┬────┬──────┬──────┐
│編號│   時間   │  地點  │  偽造署押  │    備註    │
├──┼─────┼────┼──────┼──────┤
│    │          │台北市政│78年3月27日 │臺灣臺北地方│
│    │  78年3月 │府警察局│警詢筆錄偽造│法院檢察處  │
│ １ │  27日3時 │中山分局│甲○○署押簽│78年度偵字第│
│    │          │警備隊  │名一枚、指印│5196號偵查卷│
│    │          │        │八枚        │第4頁反面   │
├──┼─────┼────┼──────┼──────┤
│    │          │臺北地方│78年3月27日 │臺灣臺北地方│
│    │  78年3月 │法院檢察│檢察官訊問筆│法院檢察處  │
│ ２ │  27日上午│處內勤偵│錄，偽造林志│78年度偵字第│
│    │  11時50分│查庭    │郎署押簽名一│5196號偵查卷│
│    │          │        │枚          │第13頁      │
├──┼─────┼────┼──────┼──────┤
│    │  78年5月 │臺北地方│78年5月2日  │臺灣臺北地方│
│ ３ │  2日下午 │法院刑一│推事訊問筆錄│法院78年度訴│
│    │  3時5分  │庭      │，偽造甲○○│字第880號刑 │
│    │          │        │署押簽名一枚│事卷23頁反面│
├──┼─────┼────┼──────┼──────┤
│    │          │        │78年8月18日 │臺灣高等法院│
│    │  78年8月 │臺灣高等│受命推事訊問│78年度上訴字│
│ ４ │  18日下午│法院刑事│筆錄，偽造林│第2591號刑事│
│    │  3時     │第一庭  │志郎署押簽名│卷25頁      │
│    │          │        │一枚        │            │
├──┼─────┼────┼──────┼──────┤
│    │          │        │78年8月25日 │臺灣高等法院│
│    │  78年8月 │臺灣高等│受命推事訊問│78年度上訴字│
│ ５ │  25日下午│法院刑事│筆錄，偽造林│第2591號刑事│
│    │  3時10分 │第一庭  │志郎署押簽名│卷38頁      │
│    │          │        │一枚        │            │
├──┼─────┼────┼──────┼──────┤
│    │          │        │78年12月5日 │臺灣臺南地方│
│    │          │        │受刑人在監覆│法院檢察署81│
│ ６ │  78年12月│臺北監獄│查表，偽造林│年度執更字第│
│    │  5日     │        │志郎署押簽名│1083號執行卷│
│    │          │        │一枚        │17頁        │
├──┼─────┼────┼──────┼──────┤
│    │          │臺灣臺南│81年12月7日 │臺灣臺南地方│
│    │  78年12月│地方法院│檢察官受保護│法院檢察署81│
│ ７ │  7日上午 │檢察署執│管束人訊問筆│年度執更字第│
│    │  8時30分 │行科    │錄，偽造林志│1083號執行卷│
│    │          │        │郎署押簽名一│22頁反面    │
│    │          │        │枚          │            │
├──┼─────┼────┼──────┼──────┤
│    │          │        │81年12月7日 │臺灣臺南地方│
│    │          │臺灣臺南│受保護管束人│法院檢察署81│
│ ８ │  81年12月│地方法院│報到具結書，│年度執護字第│
│    │  7日     │檢察署觀│偽造甲○○署│457號執行卷 │
│    │          │護人室  │押簽名一枚、│第5頁       │
│    │          │        │指印一枚    │            │
└──┴─────┴────┴──────┴──────┘
